【裁判字號】    97,易,2053
【裁判日期】    971224
【裁判案由】    竊盜
【裁判全文】
臺灣彰化地方法院刑事判決              97年度易字第2053號
公  訴  人  臺灣彰化地方法院檢察署檢察官
被      告  乙○○  24歲民.
                    （另案羈押於臺灣彰化看守所）
上列被告因竊盜案件，經檢察官提起公訴（97年度偵字第9571、
9682號），本院依簡式審判程序判決如下：
    主  文
乙○○竊盜，累犯，處有期徒刑伍月，扣案鑰匙壹支沒收。又踰
越牆垣竊盜，累犯，處有期徒刑柒月。應執行有期徒刑拾月，扣
案鑰匙壹支沒收。
    事  實
一、乙○○前因施用毒品案件，經國防部中部地方軍事法院以94
    年度臺審字第140 號判決處有期徒刑1 年2 月確定，經送監
    執行，於民國95年8 月24日因縮短刑期期滿執行完畢。仍不
    知警惕，復基於竊盜之各別犯意，先後為下列行為：
  (一)於97年10月3 日凌晨5 時許，在彰化縣鹿港鎮○○里○○路
    327 之1 號騎樓處，見甲○○所有由施銘光使用之車牌號碼
    TSF-488 號輕型機車1 部停放該處，竟意圖為自己不法之所
    有，以其所有之扣案鑰匙1 支竊取該部機車得手。
  (二)另於同年月6 日下午7 時56分許，意圖為自己不法之所有，
    騎乘上開竊得之輕型機車，前往彰化縣鹿港鎮紹安里竹圍巷
    56號「協順鐵工廠」，以翻越圍牆之方式踰越牆垣入內，徒
    手竊取丙○○所有之鐵塊約9 塊（重量約70公斤、價值約2,
    000 元）得手。惟於其欲搬運上開鐵塊離去之際，為丙○○
    發現及喝斥，乙○○遂將上開鐵塊棄置於現場後徒步逃逸，
    而將上開機車遺留現場。嗣經警據報依現場監視錄影畫面攝
    得影像循線查獲，並扣得乙○○所有之上開鑰匙1 支，始悉
    上情。
二、案經彰化縣警察局鹿港分局報告臺灣彰化地方法院檢察署檢
    察官偵查起訴。
    理  由
一、被告乙○○所涉為死刑、無期徒刑、最輕本刑為3 年以上有
    期徒刑或高等法院管轄第一審案件以外之罪，並於本院行準
    備程序時就被訴事實為有罪之陳述，本院合議庭依刑事訴訟
    法第273 條之1 第1 項規定，裁定改由受命法官獨任行簡式
    審判程序，先予敘明。
二、上揭犯罪事實業據被告於警詢、偵訊及本院審理時坦承不諱
    （見警卷、97年度偵字第9571號卷第13頁、本院97年12月10
    日準備程序及審判筆錄），核與證人即被害人施銘光、丙○
    ○證述情節相符，並有現場及監視錄影翻攝照片共6 張、贓
    物認領保管單1 紙在卷可稽（均見警卷），及扣案鑰匙1 支
    可資佐證，足認被告自白與事實相符，本件事證明確，被告
    犯行堪以認定，應依法論科。
三、核被告所為如事實欄一、(一)所示犯行，係犯刑法第320 條第
    1 項竊盜罪；所為如事實欄一、(二)所示犯行，係犯同法第32
    1 條第第1 項第2 款踰越牆垣竊盜罪。被告所犯上開2 罪，
    犯意有別，行為互殊，應予分論併罰。被告前因施用毒品案
    件，經國防部中部地方軍事法院以94年度臺審字第140 號判
    決處有期徒刑1 年2 月確定，經送監執行，於95年8 月24日
    縮短刑期期滿執行完畢，有臺灣高等法院被告前案紀錄表可
    稽，被告於有期徒刑執行完畢後5 年內又故意再犯本案2 罪
    ，均為累犯，應依刑法第47條第1 項規定，各加重其刑。爰
    審酌被告正值壯年，不思以正當方式謀生，僅因欠缺金錢，
    貪圖不法利益，即竊取他人物品，顯然欠缺法治觀念，所為
    侵害他人財產法益，危害社會治安，行為甚不足取；惟其坦
    承犯行，並表悔意，犯後態度尚佳，暨審酌其智識程度、生
    活狀況等一切情狀，分別量處如主文所示之刑，並定其應執
    行刑，以示懲儆。扣案鑰匙1 支係被告所有，供被告為事實
    欄一、(一)竊盜犯行所用之物，業據被告供述明確（見鹿警分
    偵字第0970022809號卷、97年度偵字第9571號卷第14頁、本
    院97年12月10日審判筆錄），爰依刑法第38條第1 項第2 款
    宣告沒收如主文所示。
據上論斷，應依刑事訴訟法第273 條之1 第1 項、第299 條第1
項前段，刑法第320 條第1 項、第321 條第1 項第2 款、第47條
第1 項、第51條第5 款、第38條第1 項第2 款，判決如主文。
本案經檢察官蔡曉崙到庭執行職務。
中    華    民    國    97    年    12    月    24    日
                        刑事第三庭  法  官  楊舒嵐
以上正本證明與原本無異。
如不服本判決應於收受判決後10日內向本院提出上訴書狀，並應
敘述具體理由；其未敘述上訴理由者，應於上訴期間屆滿後20日
內向本院補提理由書 (均須按他造當事人之人數附繕本)「切勿
逕送上級法院」。
告訴人或被害人對於判決如有不服具備理由請求檢察官上訴者，
其上訴期間之計算係以檢察官收受判決正本之日期為準。
中    華    民    國    97    年    12    月    24    日
                                    書記官  張木松
附錄論罪科刑法條：
中華民國刑法第320條第1項
（普通竊盜罪、竊佔罪）
意圖為自己或第三人不法之所有，而竊取他人之動產者，為竊盜
罪，處 5 年以下有期徒刑、拘役或 5 百元以下罰金。
中華民國第321條第1項
（加重竊盜罪）
犯竊盜罪而有左列情形之一者，處6月以上、5年以下有期徒刑：
一、於夜間侵入住宅或有人居住之建築物、船艦或隱匿其內而犯
    之者。
二、毀越門扇、牆垣或其他安全設備而犯之者。
三、攜帶兇器而犯之者。
四、結夥三人以上而犯之者。
五、乘火災、水災或其他災害之際而犯之者。
六、在車站或埠頭而犯之者。


司法院資訊處製作；財團法人民間司法改革基金會備份。
